臺灣新竹地方法院民事裁定　　　　　　 94年度再簡抗字第1號
抗　告　人　乙○○
即再審原告　甲○○
共　　　同
訴訟代理人　劉貴美
相　對　人
即再審被告　丙○○
上列當事人間再審之訴事件，再審原告對於本院新竹簡易庭民國
94年1月5 日93年度再簡字第1號民事裁定提起抗告，本院裁定如
下：
    主      文
抗告駁回。
抗告費用由抗告人負擔。
    理      由
一、本件抗告意旨略以：抗告人於原審主張清償之事實，但因證
    物須多方搜證，部分兌現支票已由新竹合作金庫行員證實兌
    現人是相對人丙○○之夫游文銘，相對人丙○○純粹為人頭
    ，游文銘當時除在三信上班，另在外經營錢莊，抗告人為其
    三信客戶，遭設陷坑錢，已損失數十筆土地，為此請求廢棄
    原審駁回再審之訴之裁定云云。
二、按再審之訴，應於30日之不變期間內提起。前項期間，自判
    決確定時起算，判決於送達前確定者，自送達時起算；其再
    審之理由發生或知悉在後者，均自知悉時起算。但自判決確
    定後已逾5年者，不得提起。以第496條第1項第5款、第6 款
    或第12款情形為再審之理由者，不適用前項但書之規定。又
    再審之訴不合法者，法院應以裁定駁回之，民事訴訟法第
    500條第1、2、3項及第502條第1項分別定有明文。復按，提
    起再審之訴，應表明再審理由，及關於再審理由並遵守不變
    期間之證據，如未表明就再審理由，遵守不變期間之證據，
    依法即難認其再審之訴為合法（最高法院60年台抗字第538
    號判例意旨參照）。
二、經查，抗告人所提起再審之訴之本院93年度竹簡字第195 號
    分配表異議之訴事件，原判決係於93年8 月20日送達於再審
    原告並於同年9 月10日確定，業據本院調取93年度竹簡字第
    195 號全卷核閱屬實，惟抗告人遲至93年12月14日始提起本
    本件再審之訴，揆諸前開判例及說明，已逾上開法定不變期
    間。抗告人就其何以遲至判決確定後逾30日始對原確定判決
    聲明不服之原因，並未於書狀內表明其遵守不變期間之證據
    。是原審以裁定駁回再審之訴，於法並無不合，抗告意旨指
    摘原裁定不當，求予廢棄，非有理由，應予駁回其抗告。至
    抗告人主張其遭訴外人游文銘設陷詐騙，業已清償云云，係
    屬實體認定事項，於本件訴訟之程式未完備前，自非本院所
    應審究，併予敘明。
三、依民事訴訟法495條之1第1項、第449條第1項、第95條、第7
    8條，裁定如主文。
中　　華　　民　　國　　94　　年　　4 　　月　　15　　日
                  民事第二庭    審判長法官  楊明箴
                                法      官  高敏俐
                                法      官  林惠君
以上正本證明與原本無異。
如不服本裁定應於送達後10日內向本院提出抗告狀。
中　　華　　民　　國　　94　　年　　4 　　月　　15　　日
                                書  記  官　許麗汝
